【裁判字號】    98,易,334
【裁判日期】    980608
【裁判案由】    違反槍砲彈藥刀械管制條例
【裁判全文】
臺灣桃園地方法院刑事判決               98年度易字第334號
公  訴  人  臺灣桃園地方法院檢察署檢察官
被      告  甲○○
上列被告因違反槍砲彈藥刀械管制條例案件，經檢察官提起公訴
（97年度偵字第14253 號），被告於本院準備程序進行中就被訴
事實為有罪之陳述，並聽取當事人之意見後，經本院合議庭裁定
由受命法官獨任進行簡式審判程序，並判決如下：
    主  文
甲○○未經許可，於夜間在公共場所攜帶刀械，累犯，處有期徒
刑月，如易科罰金，以新臺幣壹千元折算壹日。扣案之非農用
掃刀壹把沒收。
    事  實
一、甲○○前因竊盜案件，經臺灣板橋地方法院於民國95年6 月
    20日以95年度易字第608 號判處有期徒刑1 年3 月確定，復
    於96年8 月1 日經上開法院以96年度聲減字第3736號裁定減
    為有期徒刑7 月15日確定，甫於96年11月9 日執行完畢出監
    ，猶不知悔改。知悉槍砲彈藥刀械管制條例所列管之刀械，
    非經主管機關許可不得持有，竟將其於97年5 月間某日夜間
    ，在桃園縣八德市某夜市之公共場所，所購得屬管制刀械之
    非農用掃刀1 把（下稱非農用掃刀1 把）而持有之。嗣於97
    年6 月16日13時30分許，在桃園縣八德市○○路○ 段901 巷
    口為警查獲，並扣得其所有之非農用掃刀1 把。
二、案經桃園縣政府警察局八德分局報請台灣桃園地方法院檢察
    署檢察官偵查起訴。
    理  由
壹、程序部分：
一、按除被告所犯為死刑、無期徒刑、最輕本刑為3 年以上有期
    徒刑之罪或高等法院管轄第一審案件者外，於第1 次審判期
    日前之準備程序進行中，被告先就被訴事實為有罪之陳述時
    ，審判長得告知被告簡式審判程序之旨，並聽取當事人、代
    理人、辯護人及輔佐人之意見後，裁定進行簡式審判程序，
    刑事訴訟法第273 條之1 第1 項定有明文。經核本件被告甲
    ○○所犯係死刑、無期徒刑、最輕本刑為3 年以上有期徒刑
    以外之罪，其於準備程序中就被訴事實為有罪之陳述，經法
    官告知簡式審判程序之旨，並聽取公訴人及被告之意見後，
    本院合議庭認宜進行簡式審判程序，爰依首揭規定合議裁定
    由受命法官獨任進行簡式審判程序，合先敘明。
二、按被告以外之人於審判外之陳述，雖不符同法第159 條之1
    至之4 之規定，而經當事人於審判程序同意作為證據，法院
    審酌該言詞陳述或書面陳述作成時之情況，認為適當者，亦
    得為證據，刑事訴訟法第159 條之5 第1 項定有明文。查本
    件被告及檢察官於審判程序中就下述證據資料屬傳聞證據，
    且不符刑事訴訟法第159 條之1 至之4 之規定者，均同意作
    為證據，而本院審酌各該證據資料作成時之一切客觀情況，
    認為適當，故得為證據。
貳、認定犯罪事實之證據及理由：
一、上揭犯罪事實，業經被告甲○○坦承不諱，復有桃園縣政府
    警察局鑑定結果：被告所持用之刀械符合「槍砲彈藥刀械管
    制條例」所列管或公告查禁之刀械圖例及其要件，屬「槍砲
    彈藥刀械管制條例」列管之非農用掃刀，有桃園縣政府警察
    局德警分刑字第0973024317號、第0970069675號函文、桃園
    縣政府警察局刀械鑑驗小組工作紀錄表、桃園縣政府警察局
    刀械鑑驗工作紀錄相片各1 份附卷可稽（參見臺灣桃園地方
    法院檢察署97年度偵字第14253 號卷第43-46 頁），另有扣
    案刀械照片6 幀在卷可佐（參見臺灣桃園地方法院檢察署97
    年度毒偵字第3250號卷第29-31頁），此情堪以認定。
二、核被告所為，係犯違反槍砲彈藥刀械管制條例第15條第1 款
    、第2 款之未經許可於夜間在公共場所攜帶刀械罪；被告未
    經許可持有刀械之低度行為，為未經許可於夜間在公共場所
    攜帶刀械之高度行為所吸收，不另論罪。公訴人就被告於夜
    間在公共場所攜帶刀械之部分於事實欄業已論及，於起訴書
    雖漏引同條例第15條第2 款法條，然既已於起訴事實欄載明
    該犯罪事實，本院自應予以審理。被告前雖因竊盜案件，經
    臺灣板橋地方法院於民國95年6 月20日以95年度易字第608
    號判處有期徒刑1 年3 月確定，復於96年8 月1 日經上開法
    院以96年度聲減字第3736號裁定減為有期徒刑7 月15日確定
    ，甫於96年11月9 日執行完畢出監，此有臺灣高等法院被告
    前案紀錄表1 份在卷可按，然被告於5 年以內再犯本件最重
    本刑為有期徒刑以上之罪，為累犯，應依刑法第47 條 第1
    項之規定加重其刑。爰審酌被告未經許可持有管制刀械，對
    社會治安具有潛在危險性，然犯罪後均能坦承犯行等一切情
    狀，分別量處如主文所示之刑，並均諭知易科罰金之折算標
    準，以示懲儆。又扣案之非農用掃刀1 把，係違禁物，應依
    刑法第38條第1 項第1 款規定，併予宣告沒收。
據上論斷，應依刑事訴訟法第273 條之1 第1 項、第299 條第1
項前段，槍砲彈藥刀械管制條例第15條第1 款、第2 款，刑法第
11 條 前段、第47條第1 項、第41條第1 項前段、第38條第1 項
第1款 ，刑法施行法第1 條之1 ，判決如主文。
本案經檢察官柯博齡到庭執行職務。
中    華    民    國    98    年    6     月    8     日
                  刑事第五庭  法  官    江春瑩
以上正本證明與原本無異。
如不服本判決應於收受判決後10日內向本院提出上訴書狀，並應
敘述具體理由。其未敘述上訴理由者，應於上訴期間屆滿後20日
內向本院補提理由書 (均須按他造當事人之人數附繕本)「 切勿
逕送上級法院」。
                               書記官   羅婉榕
中    華    民    國    98    年    6     月    9     日
附錄本件論罪科刑法條全文
槍砲彈藥刀械管制條例第15條
未經許可攜帶刀械而有下列情形之一者，處二年以下有期徒刑：
一、於夜間犯之者。
二、於車站、埠頭、航空站、公共場所或公眾得出入之場所犯之
者。
三、結夥犯之者。


司法院資訊處製作；財團法人民間司法改革基金會備份。
